【裁判字號】    97,易,1099
【裁判日期】    971225
【裁判案由】    竊盜
【裁判全文】
臺灣桃園地方法院刑事判決              97年度易字第1099號
公  訴  人  臺灣桃園地方法院檢察署檢察官
被      告  甲○○
上列被告因竊盜案件，經檢察官提起公訴（97年度偵字第25203
號），被告於準備程序中就被訴事實為有罪之陳述，經本院裁定
改行簡式審判程序審理，判決如下：
    主    文
甲○○共同攜帶兇器、踰越牆垣竊盜，累犯，處有期徒刑拾月。
扣案如附表一編號一、二所示之物均沒收；又攜帶兇器竊盜未遂
，累犯，處有期徒刑伍月。扣案如附表一編號二所示之物沒收；
又攜帶兇器竊盜未遂，累犯，處有期徒刑伍月。扣案如附表一編
號三所示之物沒收。應執行有期徒刑壹年陸月。扣案如附表一編
號一至三所示之物均沒收。
    犯罪事實
一、甲○○先後經法院判決、裁定減刑如附表二所載，並經本院
    以96年度聲減字第7547號裁定，減刑並定應執行有期徒刑1
    年3 月又15日，如易科罰金，以新台幣900 元折算1 日確定
    。甫於97年3 月31日縮刑期滿執行完畢。
二、詎甲○○仍不知悔改，而先後為下列竊盜行為：
（一）甲○○與丙○○（本院另行審結）共同基於意圖為自己不
      法之所有之犯意聯絡，於97年11月25日11時20分許，由甲
      ○○騎乘機車搭載丙○○，丙○○攜帶其所有如附表一編
      號一所示，客觀上對於人之生命、身體、安全足以構成威
      脅，具有行兇危險性之美工刀1 支、電纜線強力剪1 支，
      而甲○○則攜帶其所有如附表一編號二所示、客觀上對於
      人之生命、身體、安全足以構成威脅，具有行兇危險性之
      六角板錐1 支等物，共同前往位於桃園縣觀音鄉○○村○
      ○○路1 號之臺灣玻璃工業股份有限公司（下稱臺灣玻璃
      公司）廠區，丙○○、甲○○一同翻牆進入臺灣玻璃公司
      廠區圍牆之牆垣後，在該廠區TT8 空壓機房內，竊取臺灣
      玻璃公司所有之電纜線2 綑（電纜線規格為325 平方MM，
      長度約20公尺，價值約新臺幣8000元），得手後適為臺灣
      玻璃公司協力廠商即民富機械工程有限公司之負責人李三
      郎發覺，當場將丙○○逮捕，扣得如附表一編號一所示之
      物，並立即通知臺灣玻璃公司警衛彭永誌，甲○○則趁隙
      逃匿。
（二）甲○○於上開時間逃離臺灣玻璃公司廠區後，為能避免在
      後追趕之警衛逮捕，竟另意圖為自己不法之所有，隨於同
      日上午11時40分許，在桃園縣觀音鄉○○村○○○路旁，
      以上開其所有之六角板錐1 支破壞車門鎖、電門之方式，
      著手竊取廖經榮所有停放於該處之車號P9 -1665號自用小
      客車，因發動引擎未果，始未能得逞，並隨即遭自後趕來
      之警衛彭永誌逮捕，並扣得如附表一編號二所示之物。
（三）甲○○另意圖為自己不法之所有，於97年11月21日凌晨4
      時57 分 許，在桃園縣觀音鄉崙坪村9 鄰崙坪144 號之泳
      盛食品公司旁空地，持其所有如附表一編號三所示、客觀
      上於人之生命、身體、安全足以構成威脅，具有行兇危險
      性之T 型板手1 支，著手竊取莊文忠所有、現由莊文忠之
      妻乙○○管領使用之車號IS Y-275號機車，於尚未得手之
      際，即為巡邏員警發覺，而當場查獲，並扣得如附表一編
      號三所示之物。
三、案件經桃園縣政府警察局大園分局移送臺灣桃園地方法院檢
    察署檢察官偵查起訴。
    理  由
一、本件被告所犯係死刑、無期徒刑或最輕本刑為3 年以上有期
    徒刑以外之罪，其於準備程序中就被訴事實為有罪之陳述，
    經本院告知簡式審判程序之旨，並聽取公訴人、被告之意見
    後，爰依刑事訴訟法第273 條之1 第1 項規定，裁定進行簡
    式審判程序，先予敘明（此部分本院雖可獨任逕行審判，惟
    以簡式審判程序審理，不受嚴格證明調查及傳聞法則之限制
    ，本院認改簡式審判審理仍有實益）。
二、認定犯罪事實所根據的證據及理由：
（一）犯罪事實欄二（一）、（二）之部分：
    1.被告甲○○於本院審理中自白前揭犯罪事實等語明確（見
      本院卷第37頁）。
    2.證人即同案被告丙○○於警詢時證述前揭其與被告甲○○
      共同竊盜之犯罪事實等語明確（見97年度偵字第24748 號
      卷第6 至8 頁）。
    3.證人李三郎、彭永誌於警詢時證述發現及逮捕被告2 人之
      經過等語明確（見偵卷第31至32頁第37至38頁）。
    4.證人即被害人廖經榮於警詢時證述：伊所有之自小客車停
      放於上述地點，其左前車門鎖頭及電源所遭破壞等情明確
      （見同上偵卷第35至36頁）。
    5.證人即台灣玻璃公司員工林亮方於警詢時證述其公司位於
      桃園廠TT8 空壓機房內之電纜線2 綑（電纜線規格為325
      平方MM，長度約20公尺）遭竊等語明確（見同上偵卷第33
      至34頁）。
    6.有附表一編號一、二所示之物扣案可佐。
    7.復有現場照片8 張、監視錄影翻拍照片2 張、贓物認領保
      管單2 紙在卷可稽。
（二）犯罪事實欄二（三）之部分：
    1.被告於警詢、偵查及本院審理時自白前揭犯罪事實等語明
      確 (見97年度偵字第25203 號卷第5 至7 頁、第33頁，本
      院卷第24、37頁）。
    2.證人即被害人乙○○於警詢時證稱：車號ISY-275 號機車
      係伊丈夫莊文忠所有、由伊管領使用中，嗣經警通報被告
      甲○○欲竊取該車，該機車之大鎖有遭破壞痕跡，伊與被
      告甲○○並以新台幣1000元達成民事和解等語明確（見同
      上偵卷第18至19頁)。
    3.有附表一編號三所示之物扣案可佐。
    4.復有現場照片6 張、車籍查詢基本資料詳細畫面各1 紙附
      卷可稽。
（三）綜上，被告之自白核與事實相符，應堪採信。本案事證已
      臻明確，被告前揭犯行洵堪認定。
三、論罪科刑的理由：
（一）按刑法第321 條第1 項第3 款所規定之攜帶兇器竊盜罪，
      係以行為人攜帶兇器竊盜為其加重條件，此所謂兇器，其
      種類並無限制，凡客觀上足對人之生命、身體、安全構成
      威脅，具有危險性之兇器均屬之，且祇須行竊時攜帶此種
      具有危險性之兇器為已足，並不以攜帶之初有行兇之意圖
      為必要（最高法院79年臺上字第5253號判例足資參照）。
      查被告甲○○與共犯丙○○上揭竊盜犯行所攜帶之六角板
      錐、美工刀、電纜線強力剪、T 型板手各1 支等物，均屬
      金屬材質，客觀上均足以對於人之生命、身體構成威脅而
      具有危險性，而顯屬兇器無誤。是被告甲○○持以竊盜，
      核其所為，就犯罪事實欄二（一）之行為，係犯刑法第32
      1 條第1 項第2 款、第3 款之攜帶兇器、踰越牆垣加重竊
      盜罪；就犯罪犯罪事實欄二（二）、（三）之行為，均係
      犯刑法第321 條第2 項、第1 項第3 款之攜帶兇器加重竊
      盜未遂罪。
（二）被告甲○○與丙○○就犯罪事實欄二（一）之竊盜犯行部
      分，有犯意之聯絡及行為之分擔，應論以共同正犯。
（三）被告甲○○所犯如上開3 罪，犯意各別，行為互殊，應予
      分論併罰。
（四）查被告甲○○有事實欄一所載之犯罪前科執行情形，有臺
      灣高等法院被告全國前案紀錄表、臺灣高等法院前案案件
      異動查證作業在卷可稽，其受有期徒刑執行完畢後，5 年
      內再犯有期徒刑以上之本罪，為累犯，均應依刑法第47條
      第1 項之規定，加重其刑。
（五）被告已著手實施事實欄二（二）（三）所示之竊盜犯行，
      然未能遂行犯罪結果，為未遂犯，應依刑法第25條第2 項
      減輕其刑，並與前揭累犯加重部分，依法先加後減之。
（六）量刑理由之說明：
      爰審酌被告正值年壯，不思以己力賺取財物，竟為數次竊
      盜犯行，危害社會治安，參以其曾犯有竊盜之前案紀錄，
      已如前述，素行不良，本應重懲，惟念其犯後坦承全部竊
      盜犯行，態度尚稱良好，節省有限之司法資源，所竊取之
      物品總價值不高，且犯行既遂後即遭逮捕或尚未既遂，尚
      未造成被害人難以彌補之損害，並就事實欄二（三）之犯
      行已與被害人達成和解，併參酌其生活狀況、品行、智識
      程度、犯罪之動機、目的、手段、所生危害等一切情狀，
      爰量處如主文所示之刑，並定其應執行之刑，以資懲儆。
（七）沒收部分：
      按共同正犯因在犯意聯絡範圍，相互利用他方之行為，以
      遂行其犯意之實現，應對全部行為共犯負責，基於責任共
      同之原則，有關從刑之沒收部分，雖為其他共同正犯所有
      供犯罪所用、預備用或因犯罪所得之物，亦應於其本身所
      處之主刑之後，併為沒收之諭知（最高法院86年度台上字
      第6278號判決意旨參照）。查扣案如附表一編號一所示之
      物，係共同被告丙○○所有供本件犯罪所用之物，已認定
      如前，而扣案如附表一編號二、三所示之物則屬被告甲○
      ○所有，且供其本件竊盜犯罪所用之物，業據被告於審理
      時供陳在卷（見本院卷第24至25頁），依上開說明意旨，
      上開扣案物均應依刑法第38條第1 項第2 款規定予以宣告
      沒收。
四、適用之法律：刑事訴訟法第273 條之1 第1 項、第299 條第
    1 項前段，刑法第28條、第321 條第1 項第2 款、第3 款、
    第2 項、第47條第1 項、第25條第2 項、第51條第5 款、第
    38 條 第1 項第2 款。
本案經檢察官林安紜到庭執行職務。
中    華    民    國    97    年    12    月    25    日
                  刑事第一庭  法  官  顧正德
以上正本證明與原本無異。
如不服本判決應於收受判決後10日內向本院提出上訴書狀，並應
敘述具體理由。其未敘述上訴理由者，應於上訴期間屆滿後20日
內向本院補提理由書 (均須按他造當事人之人數附繕本)「 切勿
逕送上級法院」。
                              書記官  劉晨輝
中    華    民    國    97    年    12    月    31    日
附表一：
編號一：扣案美工刀、電纜線強力剪各壹支。
編號二：扣案之六角板錐壹支。
編號三：扣案之T型板手壹支。
附表二：
┌────────┬────────┬────────┬────────┬────────┐
│編            號│      一        │      二        │      三        │      四        │
├────────┼────────┼────────┼────────┼────────┤
│罪            名│施用第二級毒品  │加重竊盜        │竊盜            │加重竊盜        │
├────────┼────────┼────────┼────────┼────────┤
│       宣       │有期徒刑肆月，如│有期徒刑玖月    │有期徒刑陸月，如│有期徒刑壹年    │
│       告       │易科罰金，以銀元│                │易科罰金，以新台│                │
│       刑       │佰元折算壹日  │                │幣貳仟元折算壹日│                │
├────────┼────────┼────────┼────────┼────────┤
│所          犯  │毒品危害防制條例│刑法第321 條第1 │刑法第320條第1項│刑法第321 條第1 │
│法          條  │第10條第2項     │項第1款         │                │項第2款         │
├────────┼────────┼────────┼────────┼────────┤
│犯          罪  │95年3月16日     │95年7月4日      │95年7月17日     │95年1 月4 日、17│
│日          期  │                │                │                │日、同年3月15日 │
├────┬───┼────────┼────────┼────────┼────────┤
│        │機  關│桃園地檢署      │同左            │同左            │同左            │
│偵查年度├───┼────────┼────────┼────────┼────────┤
│及案號  │案  號│95年度毒偵字第17│95年度偵字第1663│95年度偵字第1607│95年度偵字第3569│
│        │      │34號            │3 號            │6 號等          │號              │
├────┼───┼────────┼────────┼────────┼────────┤
│        │機  關│台灣桃園地方法院│同左            │同左            │同左            │
│最      ├───┼────────┼────────┼────────┼────────┤
│後      │案  號│95年度壢簡字第90│95年度易字第1200│95年度壢簡字第16│95年度易字第428 │
│事      │      │4號             │號              │80號            │號              │
│實      ├───┼────────┼────────┼────────┼────────┤
│審      │判  決│95年6月30日     │95年9月29日     │95年11月17日    │96年5月31日     │
│        │日  期│                │                │                │                │
├────┼───┼────────┼────────┼────────┼────────┤
│        │機  關│台灣桃園地方法院│同左            │同左            │同左            │
│確      ├───┼────────┼────────┼────────┼────────┤
│定      │案  號│95年度壢簡字第90│95年度易字第1200│95年度壢簡字第16│95年度易字第428 │
│判      │      │4號             │號              │08號            │號              │
│決      ├───┼────────┼────────┼────────┼────────┤
│        │判決確│95年7月31日     │95年9月29日     │95年12月18日    │96年8月6日      │
│        │定日期│                │                │                │                │
├────┴───┼────────┼────────┼────────┼────────┤
│合於中華民國九十│第2條第1項第3款 │同左            │同左            │同左            │
│六年罪犯減刑條例│                │                │                │                │
├────────┼────────┼────────┼────────┼────────┤
│減刑刑期、褫奪公│業經院另案裁定減│業經本院另案裁定│業經本院另案裁定│有期徒刑陸月    │
│權期間或罰金額  │刑減為有期徒刑貳│減刑減為有期徒刑│減刑減為有期徒刑│                │
│                │月確定          │肆月又拾伍日確定│月確          │                │
├────────┼────────┼────────┼────────┼────────┤
│                │依原宣告刑諭知之│如易科罰金，以新│依原宣告刑諭知之│如易科罰金，以銀│
│易科罰金折算標準│標準            │台幣壹仟元折算壹│標準            │元佰元即新台幣│
│                │                │日              │                │玖佰元折算壹日  │
└────────┴────────┴────────┴────────┴────────┘
附記論罪之法條全文
中華民國刑法第320條
（普通竊盜罪、竊佔罪）
意圖為自己或第三人不法之所有，而竊取他人之動產者，為竊盜
罪，處 5 年以下有期徒刑、拘役或 5 百元以下罰金。
意圖為自己或第三人不法之利益，而竊佔他人之不動產者，依前
項之規定處斷。
前二項之未遂犯罰之。
中華民國刑法第321條
犯竊盜罪而有左列情形之一者，處6 月以上、5 年以下有期徒刑
：
一  於夜間侵入住宅或有人居住之建築物、船艦或隱匿其內而犯
    之者。
二  毀越門扇、牆垣或其他安全設備而犯之者。
三  攜帶兇器而犯之者。
四  結夥三人以上而犯之者。
五  乘火災、水災或其他災害之際而犯之者。
六  在車站或埠頭而犯之者。
前項之未遂犯罰之。


司法院資訊處製作；財團法人民間司法改革基金會備份。
